【裁判字號】    98,消債更,240
【裁判日期】    980701
【裁判案由】    更生事件
【裁判全文】
臺灣士林地方法院民事裁定           98年度消債更字第240號
債  務  人  甲○○
上列債務人因聲請更生事件，聲請保全處分，本院裁定如下：
    主  文
聲請駁回。
    理  由
一、按法院就更生之聲請為裁定前，得因利害關係人之聲請或依
    職權，以裁定為停止對於債務人財產強制執行程序之保全處
    分，消費者債務清理條例第19條第1 項第3 款固有明文。惟
    保全處分，係於法院就更生之聲請為裁定前，為防杜債務人
    之財產減少，維持債權人間之公平受償，及使債務人有重建
    更生之機會，始有保全處分之必要，此觀諸消費者債務清理
    條例第19條立法說明即明。又債務人對於第三人之債權，係
    維持債務人及其共同生活之親屬生活所必需者，不得為強制
    執行，強制執行法第122 條亦規定甚明。
二、聲請意旨略以：伊因財務困難，陷於有不能清償債務之虞，
    業已提出更生聲請於本院審理中。然伊所有之薪資債權現遭
    債權人大眾商業銀行股份有限公司聲請臺灣臺北地方法院強
    制執行，致伊每月薪資債權1/3 遭扣押，恐造成伊全家生活
    陷入困境，無法維持基本生存，爰聲請停止臺灣臺北地方法
    院民國98年執字第31138 號強制執行程序之保全處分云云。
三、經查，債務人甲○○除於大有巴士股份有限公司任職之薪資
    債權外，別無其他可供執行之財產，有其財產及收入狀況說
    明書、96、97年度綜合所得稅各類所得資料清單及財政部臺
    北市國稅局財產歸屬資料清單在卷可參（見本院卷第13、14
    、27至29頁）；債務人復已無法履行債務，始向本院聲請更
    生，足見債權人應無從於系爭強制執行程序外，因行使債權
    而受償。且他債權人如認有必要，非不得於系爭強制執行程
    序併案聲請強制執行，就債務人每月薪資債權1/3 範圍內，
    按債權比例公平受償。故於本院裁定開始更生前，難認有為
    保障債權人公平受償，而停止系爭執行程序之必要。況參以
    債務人自陳每月薪資新臺幣（下同）48,000元，其債務總額
    高達2,696,862 元等情，債權人於保全處分至多120 日之期
    間內，執行可得受償之金額甚微，停止系爭強制執行程序，
    對於維持債權人間公平受償亦無助益。再參諸首揭強制執行
    法第122 條規定意旨，債權人對於債務人對第三人之薪資債
    權，本即限於非債務人及其共同生活之親屬生活所必需者，
    始得強制執行，故債權人對債務人實行強制執行，當不致影
    響債務人及其共同生活親屬之基本生活，要無阻礙債務人重
    建更生之機會。至債務人如因上開強制執行程序而有無法維
    持生活必需之情事，自得以執行法院違反強制執行法第122
    條規定，依同法第12條第1 項規定聲明異議，惟此並非消費
    者債務清理條例保全處分所應審酌。是故，揆諸首開說明，
    尚無停止系爭執行程序之必要。從而，債務人聲請保全處分
    ，於法未合，應予駁回，爰裁定如主文。
中    華    民    國    98    年    7     月    1     日
                  民事第二庭  法      官  俞慧君
上為正本係照原本作成。
如不服本裁定，應於裁定送達後10 日內，以書狀向本院提出抗告
，並繳納抗告費新臺幣1千元。
中    華    民    國    98    年    7     月    1     日
                              書  記  官  羅伊安


司法院資訊處製作；財團法人民間司法改革基金會備份。
